【裁判字號】    96,訴,3560
【裁判日期】    970121
【裁判案由】    毒品危害防制條例等
【裁判全文】
臺灣板橋地方法院刑事判決              96年度訴字第3560號
公  訴  人  臺灣板橋地方法院檢察署檢察官
被      告  甲○○
選任辯護人  許瑞榮律師
            趙元昊律師
被      告  辛○○
上列被告因違反毒品危害防制條例案件，經檢察官提起公訴（96
年度偵字第14385 號），及移送併辦（96年度偵字第22929 號）
，本院判決如下：
    主  文
甲○○共同傷害人之身體，累犯，處有期徒刑拾月；又共同私行
拘禁，累犯，處有期徒刑壹年陸月，扣案之溜狗鍊壹條沒收；又
販賣第一級毒品未遂，累犯，處有期徒刑拾柒年，扣案之海洛因
包（合計淨重肆伍點伍伍公克）沒收銷燬之，上開海洛因外包
裝個沒收；又販賣第二級毒品，累犯，處有期徒刑捌年，磅秤
壹個、分裝袋貳佰陸拾捌個均沒收，販賣第二級毒品所得財物現
金新臺幣仟元沒收，如全部或一部不能沒收時，以其財產抵償
之；又販賣第二級毒品未遂，累犯，處有期徒刑伍年，扣案之甲
基安非他命貳包（驗餘毛重拾陸點捌捌公克）沒收銷燬之，上開
甲基安非他命外包裝貳個、磅秤壹個、分裝袋貳佰陸拾捌個均沒
收；又持有第二級毒品，累犯，處有期徒刑肆月，扣案之大麻壹
包（淨重零點玖伍公克）沒收銷燬之，上開大麻外包裝壹個沒收
。應執行有期徒刑貳拾肆年，扣案之海洛因包（合計淨重肆伍
點伍伍公克）、甲基安非他命貳包（驗餘毛重拾陸點捌捌公克）
、大麻壹包（淨重零點玖伍公克）沒收銷燬之，溜狗鍊壹條、上
開海洛因外包裝個、甲基安非他命外包裝貳個、大麻外包裝壹
個、磅秤壹個、分裝袋貳佰陸拾捌個均沒收，販賣第二級毒品所
得財物現金新臺幣仟元沒收，如全部或一部不能沒收時，以其
財產抵償之。
辛○○共同傷害人之身體，處有期徒刑陸月；又共同私行拘禁，
處有期徒刑拾月，扣案之溜狗鍊壹條沒收。應執行有期徒刑壹年
貳月，扣案之溜狗鍊壹條沒收。
    事  實
一、甲○○曾有賭博、偽造文書、妨害自由及兩次傷害等犯罪紀
    錄，其中於民國94年間所犯傷害罪，經本院以94年度簡字第
    3273號判處有期徒刑3 月，得易科罰金確定，並於94年10月
    18日易科罰金執行完畢。詎其猶不知悔改，復因丁○○於96
    年5 月23日0 時20分許，涉嫌違反電子遊戲場業管理條例及
    賭博等罪為警緝獲時，曾帶同警方前往臺北縣板橋市○○路
    179 號之8 ，將其所有之電子機台查扣一空而心生不滿，乃
    於丁○○另涉嫌違反毒品危害防制條例案件在臺灣臺北看守
    所羈押期間，託其母於96年6 月1 日前往會客表達不滿。96
    年6 月12日上午，丁○○於本院刑事法庭庭訊完畢當庭獲釋
    後，即於同日下午2 時許，前往臺北縣土城市○○街26巷2
    號1 樓甲○○住處說明原委，惟甲○○不滿丁○○說詞，竟
    夥同辛○○及綽號「阿峰」年籍姓名不詳之成年男子，基於
    傷害犯意聯絡，分持木椅或徒手毆打丁○○，致丁○○受有
    頭部創傷、雙踝挫傷、雙側眼眶周圍瘀傷等傷害；之後甲○○再與辛○○及綽號「阿峰」，基於妨害自由之犯意聯絡，
    在上址客廳，以手銬、童軍繩將丁○○手腳綑綁於沙發椅上
    ，並由辛○○及綽號「阿峰」輪流看管，期間讓丁○○如廁
    後，改以鐵絲、溜狗鍊、膠帶等物綑綁丁○○，而以此方法
    共同私行拘禁丁○○，直至同年月19日凌晨4 時許，為警救
    出時為止。
二、甲○○另明知海洛因、甲基安非他命係屬毒品危害防制條例
    所管制之第一、二級毒品，依法不得販賣，竟基於意圖營利
    販賣之犯意，於96年6 月18日某時，在上址客廳，先將海洛
    因攙入香煙內，供丙○○（涉犯施用第一、二級毒品罪，業
    由本院判處罪刑，現由臺灣高等法院審理中）試用，因丙○○感覺頭暈不適未購買，致甲○○販賣海洛因未成功，惟因
    丙○○表示欲購買甲基安非他命，甲○○即以新臺幣（下同
    ）3,000 元之價格，販賣數量不詳之甲基安非他命予丙○○
    ，當場完成交易；再於96年6 月19日凌晨近4 時許，甲○○
    在其上址客廳，以5,500 元之價格，販賣數量不詳之甲基安
    非他命予丙○○時，因警方入內查獲而未完成交易。
三、甲○○復明知大麻係屬毒品危害防制條例所管制之第二級毒
    品，依法不得持有，竟於不詳時間，在不詳地點，取得大麻
    1 包（淨重0.95公克）而持有之，並將之攜至其上址住處藏
    放。
四、嗣於96年6 月19日凌晨4 時許，警方接獲勤務中心轉來民眾
    報案稱朋友小郭遭囚禁毆打，前往上址，進入客廳，而查獲
    正在交易甲基安非他命之甲○○及丙○○、在按摩椅上睡覺
    之辛○○，及救起被綁坐在沙發椅上之丁○○，另於2 樓房
    間查獲周品楉（涉犯妨害自由罪，業由檢察官為不起訴處分
    ），並當場扣得甲○○所有之毒品海洛因3 包（合計淨重45
    .55 公克）、甲基安非他命2 包（毛重16.9公克，因鑑驗使
    用0.02公克，餘16.88 公克）、大麻1 包（淨重0.95公克）
    ，供販賣甲基安非他命所用之磅秤1 個，供販賣甲基安非他
    命預備所用之分裝袋268 個，及辛○○所有供綑綁丁○○所
    用之溜狗鍊1 條，暨安非他命吸食器1 組、止血帶1 條、現
    金7600元。
五、案經臺北縣政府警察局土城分局報告臺灣板橋地方法院檢察
    署檢察官偵查起訴及移送併辦。
    理  由
甲、證據能力方面：
一、按被告以外之人於審判外之言詞或書面陳述，除法律有規定
    者外，不得作為證據；被告以外之人於偵查中向檢察官所為
    之陳述，除顯有不可信之情況者外，得為證據，刑事訴訟法
    第159 條第1 項、第159 條之1 第2 項分別定有明文。查證
    人丁○○於警詢時之陳述，係被告以外之人於審判外之陳述
    ，復不符合傳聞法則之例外規定，自不得作為證據。惟證人
    丁○○於偵查中經檢察官以證人身分傳訊具結所為之證述，
    為被告以外之人於偵查中向檢察官所為之陳述，除顯有不可
    信之情況者外，原則上得作為證據，且為保障被告甲○○之
    詰問權，本院於審理中依據被告甲○○選任辯護人之聲請，
    傳訊證人丁○○到庭進行交互詰問，而檢察官及被告甲○○
    、辯護人均就證人丁○○於偵查中之證述事項進行詰問，足
    認被告甲○○就證人丁○○於偵查之證言，已行使反對詰問
    權，復無證據證明有顯不可信之情況，自有證據能力。
二、證人丙○○於偵查中經檢察官以證人身分傳訊具結所為之證
    述，為被告以外之人於偵查中向檢察官所為之陳述，為保障
    被告甲○○之詰問權，本院於審理中依據被告甲○○選任辯
    護人之聲請，傳訊證人丙○○到庭作證，然證人丙○○經本
    院合法傳喚及拘提後未到庭，致無法進行詰問，且並無證據
    證明證人丙○○於偵查之證言有顯不可信之情況，故證人丙○○於偵查中之陳述，亦應有證據能力。
三、本件搜索所得證物之證據能力：
  (一)按搜索應用搜索票；又搜索，經受搜索人出於自願性同意者
    ，得不使用搜索票。但執行人員應出示證件，並將其同意之
    意旨記載於筆錄，刑事訴訟法第128 條第1 項、第131 條之
    1 分別定有明文。次按除法律另有規定外，實施刑事訴訟程
    序之公務員因違背法定程序取得之證據，其有無證據能力之
    認定，應審酌人權保障及公共利益之均衡維護，刑事訴訟法
    第158 條之4 亦有明文規定。而刑事訴訟，係以確定國家具
    體之刑罰權為目的，為保全證據並確保刑罰之執行，於訴訟
    程序之進行，固有許實施強制處分之必要，惟強制處分之搜
    索、扣押，足以侵害個人之隱私權及財產權，若為達訴追之
    目的而漫無限制，許其不擇手段為之，於人權之保障，自有
    未周。故基於維持正當法律程序、司法純潔性及抑止違法偵
    查之原則，實施刑事訴訟程序之公務員不得任意違背法定程
    序實施搜索、扣押；至於違法搜索、扣押所取得之證據，若
    不分情節，一概以程序違法為由，否定其證據能力，從究明
    事實真相之角度而言，難謂適當，且若僅因程序上之瑕疵，
    致使許多與事實相符之證據，無例外地被排除而不用，例如
    案情重大，然違背法定程序之情節輕微，若遽捨棄該證據不
    用，被告可能逍遙法外，此與國民感情相悖，難為社會所接
    受，自有害於審判之公平正義。因此，對於違法搜索、扣押
    所取得之證據，除法律另有規定外，為兼顧程序正義及發現
    實體真實，應由法院於個案審理中，就個人基本人權之保障
    及公共利益之均衡維護，依比例原則及法益權衡原則，予以
    客觀之判斷，亦即宜就(一)違背法定程序之程度。(二)違背法定
    程序時之主觀意圖（即實施搜索、扣押之公務員是否明知違
    法並故意為之）。(三)違背法定程序時之狀況（即程序之違反
    是否有緊急或不得已之情形）。(四)侵害犯罪嫌疑人或被告權
    益之種類及輕重。(五)犯罪所生之危險或實害。(六)禁止使用證
    據對於預防將來違法取得證據之效果。(七)偵審人員如依法定
    程序，有無發現該證據之必然性。(八)證據取得之違法對被告
    訴訟上防禦不利益之程度等情狀予以審酌，以決定應否賦予
    證據能力（最高法院93年台上字第664 號判例參照）。
  (二)查依據本件搜索扣押筆錄及自願搜索同意書之記載（見96年
    度偵字第14385 號偵查卷〈下稱偵查卷〉(一)第66至69頁），
    臺北縣政府警察局土城分局廣福派出所（下稱土城分局廣福
    所）員警執行本件搜索之依據乃係刑事訴訟法第131 條之1
    同意搜索之規定。而證人即當日前往執行搜索之土城分局廣
    福所警員乙○○於偵查中證稱：本件是伊與同事庚○○接獲
    勤務中心報案電話說有人在現場被凌虐3 天後直接前往，到
    達現場時門未關，進門時發現被告甲○○、辛○○、丙○○
    在1 樓客廳，被害人丁○○坐在客廳椅子上，我們先控制現
    場，伊在1 樓地板上看到吸食器，在地板上發現1 小包白色
    粉末，應該是海洛因，然後我們就等支援警員前來後進行搜
    索，扣案之海洛因、安非他命都是從1 樓客廳搜到的，但伊
    不知確切地點，可能要看其他前往支援的警員才了解等語（
    見偵查卷(一)第237 、238 頁）；證人即同所警員庚○○於本
    院審理中到庭證稱：當時我們執行巡邏勤務接獲通報該處有
    人遭綁，所以就到該處敲門，但沒有人開門，所以伊就直接
    開門進入，門並沒有反鎖，伊一進去就看到丁○○被綁，伊
    就請求支援，後來又有三位同事來支援，本案自願搜索同意
    書是伊請求支援後，同事帶來現場，在現場由甲○○簽的，
    搜索之前甲○○有同意，伊在經甲○○同意，帶其上2 樓後
    ，才聽到樓下同事說有搜到毒品等語（見本院卷第148 至15
    2 頁）；證人即同所警員戊○○於本院審理中到庭證稱：巡
    邏時接獲通報現場查獲毒品請求支援，伊就趕過去支援，到
    現場的時候庚○○說，現場查獲吸食器，還說丁○○在現場
    被綁，伊到時丁○○還被綁著，然後等其他同事到的時候，
    他們就說要進行搜索，之後我在客廳椅子下發現壹個沒有蓋
    子的鐵盒子，裡面裝很多東西，伊把它拿出來看裡面有毒品
    ，伊是看甲○○好簽自願搜索同意書後，才開始搜的等語（
    見本院卷第152 至153 頁）。由上開證人證述之內容，可知
    土城分局廣福所員警於當天雖先發現毒品海洛因、吸食器等
    物品，惟係先經過被告甲○○同意，並於自願搜索同意書內
    簽名同意後，始開始進行搜索甚明，應無違法索搜之可言。
  (三)退步言之，縱認本件員警之搜索並非合法，惟本件所查扣之
    毒品，包含第一級毒品海洛因3 包（合計淨重45.55 公克）
    ，第二級毒品甲基安非他命2 包（毛重16.9公克）、大麻1
    包（淨重0.95公克），數量頗多，如流入市面，危害社會甚
    鉅，本院衡量人權保障及社會安全公共利益之均衡維護，依
    比例原則及法益權衡原則，予以客觀之判斷，兼顧程序正義
    及發現實體真實，並權衡上開第一、二級毒品足資認為被告
    甲○○販賣、持有毒品之證據，故縱係違法搜索，依前揭判
    例意旨說明，本件查扣之毒品等物品，亦應有證據能力。
四、末按被告以外之人於審判外之陳述，縱不符刑事訴訟法第15
    9 條之1 至之4 之規定，而經當事人於審判程序同意作為證
    據，法院審酌該言詞陳述或書面陳述作成時之情況，認為適
    當者，亦得為證據。當事人、代理人或辯護人於法院調查證
    據時，知有第159 條第1 項不得為證據之情形，而未於言詞
    辯論終結前聲明異議者，視為有前項之同意，同法第159 條
    之5 定有明文。本件除上述情形外，被告等及被告甲○○之
    選任辯護人就檢察官所提出之其餘證據方法，於本院準備程
    序及審判期日中，均未主張有不得為證據之情形，則揆諸上
    開規定旨意，應認渠等已同意該上開證據資料均得作為本案
    證據，而經本院審酌後，認上開證據並無違法取證等瑕疵，
    且證據力亦未明顯偏低，以資為證據並無不當，復經本院於
    審判期日依法調查，故亦具有證據能力。
乙、實體方面：
一、上開傷害及妨害自由之事實，業據被告甲○○、辛○○於本
    院審理中坦承不諱，核與證人即被害人丁○○於偵查時及本
    院審理中證述之情節相符，並有亞東醫院、國防醫學院三軍
    總醫院出具之診斷證明書及病歷資料1 份及照片2 幀在卷可
    稽，復有溜狗鍊1 條扣案可資佐證，事證明確，被告等此部
    分犯行，堪以認定。
二、訊據被告甲○○則矢口否認有前揭販賣海洛因、甲基安非他
    命及持有大麻之犯行，辯稱：本件查扣之毒品都是丁○○於
    96年6 月12日帶去伊住處的，伊未曾販賣海洛因、甲基安非
    他命給丙○○，亦未持有大麻云云。
三、惟查：
  (一)96年6 月19日凌晨4 時許，警方在臺北縣土城市○○街26巷
    2 號1 樓被告甲○○住處查獲本案時，當場搜索查扣海洛因
    3 包（合計淨重45.55 公克）、甲基安非他命2 包（毛重16
    .9 公 克）、大麻1 包（淨重0.95公克）、磅秤1 個、分裝
    袋268 個等物，為被告甲○○所是認，並有扣押物品目錄表
    1 件及照片26幀在卷可憑，而上開海洛因3 包及大麻1 包，
    經法務部調查局檢驗結果，檢出有海洛因成分、大麻成分，
    亦有該局96年7 月28日調科壹字第096230 57760號、96年8
    月3 日調科壹字第09623059460 號鑑定書二紙在卷可佐；甲
    基安非他命2 包經臺灣檢驗科技股份有限公司檢驗結果，檢
    出有甲基安非他命陽性反應，亦有該公司2007/07/19報告編
    號CH/2007/70509 號濫用藥物檢驗報告1 紙在卷可查。
  (二)96年5 、6 月間，丁○○於所涉毒品危害防制條例案件被羈
    押期間，被告甲○○之母曾至臺灣臺北看守所會見丁○○，
    代被告甲○○質問為何帶同警察前往臺北縣板橋市○○路17
    9 號之8 查扣電子機台之事；同年6 月12日上午，本院刑事
    庭庭訊結束，丁○○當庭獲得釋放後，因畏懼被告甲○○誤
    會上情，未及返回臺灣臺北看守所領回保管物品，即直接前
    往臺北縣土城市○○街26巷2 號甲○○住處，向甲○○解釋
    此事，因被告甲○○不滿丁○○說詞，丁○○旋即遭被告甲○○、辛○○及綽號「阿峰」等人毆打並綑綁，當時丁○○
    並未帶毒品至被告甲○○住處，且自96年6 月12日至19日丁○○被私行拘禁限制行動自由期間，被告甲○○有與丙○○
    交易毒品，毒品都是被告甲○○放在1 個盒子內，從房間拿
    出的，被告甲○○有要求丁○○與其配合，稱交易過程中如
    果出事，現場被查扣之毒品都要承認是丁○○的，因丁○○
    害怕再被打而同意，嗣警察前來時，丁○○才承認查扣毒品
    是其所有等情，業據證人丁○○於偵查及本院審理中證述綦
    詳（見偵查卷(一)第240 至242 頁、本院卷第139 至141 頁）
    ，而丁○○確因毒品危害防制條例案件（本院96年度易字第
    798 號），於96年6 月12日上午由臺灣臺北看守所提解出庭
    ，並於當日庭釋，庭釋後迄今未至該所回保管物品，且被告
    甲○○之母吳己○○確有於96年6 月1 日下午，以朋友身分
    ，至臺灣臺北看守所接見丁○○，亦有臺灣臺北看守所96年
    12月13日北所戒字第0960017037號函及所附同所接見明細表
    、本院刑事庭通知影本、同所收容人物品保管分戶卡影本1
    份在卷可稽（見本院卷第113 至116 頁），另證人丙○○於
    偵查中亦證稱：96年6 月19日警察來之前，扣案之海洛因、
    安非他命以及分裝袋、吸食器是放在桌上盒子內，警察來時
    ，甲○○就用手把盒子揮到地上，這些毒品是甲○○在伊來
    時才從裡面房間拿出來的等語（見偵查卷(二)第213 頁），及
    證人即土城分局廣福所警員戊○○於本院審理中證稱：伊是
    在客廳椅子下面發現鐵盒子，裡面裝有毒品等語（見本院卷
    第153 頁），暨參酌證人即被告辛○○於本院審理中，經被
    告甲○○之辯護人詰問「是否知道扣案的毒品是何人的？」
    時，起初脫口供稱：「甲○○的」，後始改稱：「是丁○○
    的」等語（見本院卷第144 、145 頁）之情，本件查扣之毒
    品海洛因、甲基安非他命、大麻及磅秤、分裝袋等物品係屬
    被告甲○○所有，至為灼然。
  (三)又被告甲○○有於96年6 月18日，在其上址住處客廳，將海
    洛因攙入香煙內，供丙○○試用，因丙○○感覺頭暈不適而
    未購買海洛因，惟因丙○○仍表示購買甲基安非他命，被告
    甲○○當場即以3,000 元之價格，販賣數量不詳之甲基安非
    他命予丙○○，及於96年6 月19日凌晨近4 時許，同在其上
    址住處客廳，被告甲○○擬以5,500 元之價格，販賣數量不
    詳之甲基安非他命予丙○○，因警方入內查獲本案而未完成
    交易等事實，經證人丙○○於偵查中證稱：「我在被查獲的
    前一天，時間我已不記得了，我才去找甲○○買安非他命，
    第一次買3,000 元，第二次是在查獲當時準備拿5,500 元去
    跟甲○○買安非他命，去的時候甲○○放在吸食器先讓我試
    吸兩口，警察就進來了，當時我身上的現金有5,700 元左右
    。但是在我身上還沒有買到任何毒品。之前在17、18（日）
    左右我有去過，是一個叫做阿偉的朋友帶我到甲○○的住處
    去，當時那裡有好幾個人，阿偉有跟我說以後要買毒品就找
    甲○○，那次只是先認識，沒有試貨也沒有交易。隔一天我
    第一次自己去找甲○○買安非他命3,000 元，當時甲○○有
    在現場把海洛因放在煙裡面讓我試，我試了兩三口覺得暈暈
    的想吐，所以還是決定買安非他命」等語明確（見偵查卷(二)
    第212 頁反面至213 頁），另證人丁○○於偵查中及本院審
    理中亦證稱：伊被綑綁妨害自由期間，有親眼目睹丙○○前
    來被告甲○○住處，向被告甲○○購買毒品等語（見偵查卷
    (一)第241 頁、本院卷第132 至139 頁），又丙○○於96年6
    月19日同時為警逮捕後所採集之尿液，經檢驗結果呈安非他
    命類及鴉片類陽性反應，觸犯毒品危害防制條例第10條第1
    項、第2 項之施用第一級、第二級毒品罪，業經本院於96年
    9 月28日以96年度訴字第2999號判處有期徒刑9 月、7 月，
    應執行有期徒刑1 年3 月，亦有本院刑事判決及臺灣高等法
    院被告前案紀錄表各1 件在卷可考，足見證人丙○○證稱其
    於先後於前揭時地向被告甲○○購買毒品一節，信而有徵，
    應可採認。
  (四)再者，本件查扣之第一級品海洛因、第二級毒品甲基安非他
    命分別為淨重45.55 公克、毛重16.9公克，數量頗多，而被
    告甲○○為警查獲時採集之尿液經檢驗結果，安非他命類及
    鴉片類均呈陰性反應，此經檢察官查明後為不起訴處分，復
    有臺灣板橋地方法院檢察署檢察官96年度毒偵字第4678號不
    起訴處分書在卷可查，可知被告甲○○於當時顯無施用毒品
    之行為，則其持有扣案之海洛因、甲基安非他命當非供己施
    用，由是益見證人丙○○上開向被告甲○○購買毒品之證言
    係屬事實。
  (五)至證人丁○○雖於偵查及本院審理中證述被告甲○○販賣毒
    品之種類為海洛因，而與證人丙○○所證其實際向被告甲○○購買之毒品係甲基安非他命，固有不符。然證人丁○○於
    96年6 月18、19日已遭被告甲○○、辛○○及綽號「阿峰」
    等人綑綁於沙發椅上多日，精神狀況已處於不佳之狀況，證
    人丙○○確有試用被告甲○○所提供之海洛因，亦如前述，
    證人丁○○又非直接與被告甲○○交易及試用毒品之人，衡
    情證人丁○○當係誤認被告甲○○與證人丙○○交易毒品之
    種類，故證人丁○○所為被告甲○○販賣毒品種類係屬海洛
    因之證言，尚不足採為被告甲○○有利之認定。
  (六)末按販賣毒品海洛因及甲基安非他命係政府嚴予查緝之違法
    行為，且上述毒品可任意分裝或增減其分量，而每次買賣之
    價量，亦隨時隨雙方關係之深淺、當時之資力、需求程度及
    對行情之認知等因素，機動的調整，因之販賣之利得，除經
    坦承犯行，或帳冊價量均記載明確外，委難察得實情，是縱
    未確切查得販賣賺取之實際差價，但除別有事證，足認係按
    同一價格轉讓，確未牟利之情形外，尚難執此認非法販賣之
    事證有所不足，致知過坦承者難辭重典，飾詞否認者反得逞
    僥倖，而失情理之平；且海洛因、甲基安非他命之價格不低
    ，取得不易，苟無利可圖，應無甘冒重典而販賣之可能，因
    此販入之價格必較售出之價格低廉，當屬合理判斷。而查本
    件證人丙○○係於查獲前之1 、2 日，經綽號「阿偉」之介
    紹，始認識被告甲○○，進而向被告甲○○購買毒品，業如
    前述，可知渠等並無交情，被告甲○○若無利得，應無甘冒
    重典，而以原價出售毒品予證人丙○○之理？是被告甲○○
    販賣本件毒品有從中賺取差價牟利之營利意圖，亦屬無疑。
  (七)綜上所述，被告甲○○基於營利之意圖，販賣毒品海洛因、
    甲基安非他命予丙○○之事證已甚明確，其前揭所辯顯係卸
    責之詞，不足採信，此部分犯行亦堪認定，應依法論科。
三、核被告等所為，均係犯刑法第277 條第1 項之傷害罪及同法
    第302 條第1 項之私行拘禁罪。被告甲○○於96年6 月18日
    將海洛因攙入香煙內供丙○○試用販賣未成部分，係犯毒品
    危害防制條例第4 條第6 項、第1 項之販賣第一級毒品未遂
    罪（公訴人雖認此部分係犯同條例第5 條第1 項之意圖販賣
    而持有第一級毒品罪，然丙○○於當日係欲向被告甲○○購
    買毒品，而被告甲○○先讓丙○○試用海洛因，顯已著手販
    賣海洛因之行為，僅因丙○○試用後感覺頭暈不適未購買海
    洛因致販賣未遂而已，被告甲○○應成立販賣第一級毒品未
    遂罪，惟起訴事實與本件被告甲○○販賣第一級毒品未遂之
    基本事實相同，本院自應予以審理，並變更其起訴法條）；
    被告甲○○於同日以3,000 元之價格，販賣數量不詳之甲基
    安非他命予丙○○部分，係犯毒品危害防制條例第4 條第2
    項之販賣第二級毒品罪；被告甲○○於96年6 月19日以5,50
    0 元之價格，販賣數量不詳之甲基安非他命予丙○○部分，
    係犯毒品危害防制條例第4 條第6 項、第2 項之販賣第二級
    毒品未遂罪；被告甲○○持有大麻部分，係犯毒品危害防制
    條例第11條第2 項之持有第二級毒品罪。被告甲○○、辛○○與綽號「阿峰」成年男子間，就上開傷害、妨害自由犯行
    ，有犯意聯絡及行為分擔，均為共同共犯。被告甲○○販賣
    前、後持有海洛因、甲基安非他命之低度行為，為販賣之高
    度行為所吸收，不另論罪。被告甲○○所犯上開6 罪間、被
    告辛○○所犯上開2 罪間，均犯意個別，行為互珠，應分論
    併罰。被告甲○○曾有賭博、偽造文書、妨害自由及兩次傷
    害等犯罪紀錄，其中於94年間所犯傷害罪，經本院以94年度
    簡字第3273號判處有期徒刑3 月，得易科罰金確定，並於94
    年10月18日易科罰金執行完畢，有臺灣高等法院被告前案紀
    錄表一份在卷可稽，其於5 年內故意再犯本件有期徒刑以上
    之各罪，均為累犯，應依刑法第47條第1 項規定加重其刑；
    惟所犯法定刑死刑及無期徒刑部分依法不得加重。又被告甲○○所犯上開販賣第一級毒品未遂罪及販賣第二級毒品未遂
    罪部分，雖已著手於販賣行為之實施，但未生販賣交易完成
    之結果，為未遂犯，應依刑法第25條第2 項規定，按既遂犯
    之刑減輕其刑，並先加後減之。爰審酌被告等之品行，犯罪
    之動機、目的、手段，所生危害，及被告甲○○指使被告辛○○、綽號「阿峰」共同傷害被害人丁○○並私行拘禁丁○○長達7 日，致丁○○身心受重大創傷，惡性非輕，復企圖
    將其持有毒品罪行推給丁○○，且所犯販賣毒品犯行，使人
    沉迷於毒癮，對國家社會危害頗大，暨其犯後一再飾詞圖卸
    ，未見悔意，態度欠佳等一切情狀，分別量處如主文所示之
    刑，並定其應執行之刑，以示懲儆。
四、扣案之海洛因3 包（合計淨重45.55 公克）、甲基安非他命
    2 包（毛重16.9公克，因鑑驗使用0.02公克，餘16.88 公克
    ）、大麻1 包（淨重0.95公克），為當場查獲之毒品，應依
    毒品危害防制條例第18條第1 項前段規定，宣告沒收銷燬之
    ；上開海洛因之外包裝3 個、甲基安非他命外包裝2 個，係
    用於包裹毒品，防其裸露、潮濕，便於攜帶，自屬供販賣海
    洛因、甲基安非他命犯罪所用之物，扣案之磅秤1 個，依客
    觀情形判斷，亦係供販賣本件甲基安非他命既遂、未遂犯罪
    所用之物，均應依同條例第19條第1 項前段之規定宣告沒收
    。又扣案之分裝袋268 個，衡情亦係供販賣本件甲基安非他
    命既遂、未遂犯罪預備之物，上開大麻外包裝1 個，為供被
    告甲○○持有大麻犯罪所用之物，且均屬被告甲○○所有，
    應依刑法第38條第1 項第2 款規定宣告沒收。再被告甲○○
    於96年6 月18日販賣甲基安非他命予丙○○所得現金3,000
    元，為其販賣毒品所得之財物，雖未扣案（按被告甲○○為
    警查獲時所查扣之現金7,600 元，並無證據證明係本件販賣
    毒品所得之金錢），然無證據證明已不存在，應依毒品危害
    防制條例第19條第1 項之規定宣告沒收，如全部或一部不能
    沒收時，以其財產抵償之。另扣案之溜狗鍊1 條，為被告辛○○所有，供本件私行拘禁所用之物，應依刑法第38條第1
    項第2 款規定宣告沒收。至被告甲○○、辛○○為警查獲時
    所查扣之安非他命吸食器1 組、止血帶1 條、現金7600元，
    並無證據證明與被告等所犯本件各罪有關，自均不得於本案
    宣告沒收，附此敘明。
據上論斷，應依刑事訴訟法第299 條條第1 項前段、第300 條，
毒品危害防制條例第4 條第1 項、第2 項、第6 項、第11條第2
項、第18條第1 項前段、19條第1 項，刑法第11條前段、第28條
、第277 條第1 項、第302 條第1 項、第25條第2 項、第47條第
1 項、第51條第5 款、第38條第1 項第2 款，刑法施行法第1 條
之1 ，判決如主文。
本案經檢察官黃佳權到庭執行職務。
中    華    民    國    97    年    1     月    21    日
                      刑事第六庭審判長法  官  高文淵
                                      法  官  饒金鳳
                                      法  官  林鈺琅
上列正本證明與原本無異。
如不服本判決，應於判決送達後十日內敘明上訴理由，向本院提
出上訴狀（應附繕本）。
                                      書記官  林進煌
中    華    民    國    97    年    1     月    22    日
附錄本案論罪科刑法條全文
中華民國刑法第277 條
傷害人之身體或健康者，處3 年以下有期徒刑、拘役或1 千元
以下罰金。
犯前項之罪因而致人於死者，處無期徒刑或7 年以上有期徒刑；
致重傷者，處3 年以上10年以下有期徒刑。
中華民國刑法第302 條
私行拘禁或以其他非法方法，剝奪人之行動自由者，處5 年以
下有期徒刑、拘役或300 元以下罰金。
因而致人於死者，處無期徒刑或7 年以上有期徒刑，致重傷者，
處3 年以上10年以下有期徒刑。
第1 項之未遂犯罰之。
毒品危害防制條例第4條
製造、運輸、販賣第一級毒品者，處死刑或無期徒刑；處無期徒
刑者，得併科新臺幣 1 千萬元以下罰金。
製造、運輸、販賣第二級毒品者，處無期徒刑或 7 年以上有期徒
刑，得併科新臺幣 7 百萬元以下罰金。
製造、運輸、販賣第三級毒品者，處 5 年以上有期徒刑，得併科
新臺幣 5 百萬元以下罰金。
製造、運輸、販賣第四級毒品者，處 3 年以上 10 年以下有期徒
刑，得併科新臺幣 3 百萬元以下罰金。
製造、運輸、販賣專供製造或施用毒品之器具者，處 1 年以上 7
年以下有期徒刑，得併科新臺幣 1 百萬元以下罰金。
前五項之未遂犯罰之。
毒品危害防制條例第11條
持有第一級毒品者，處3 年以下有期徒刑、拘役或新臺幣5 萬元
以下罰金。
持有第二級毒品者，處2 年以下有期徒刑、拘役或新臺幣3 萬元
以下罰金。
持有專供製造或施用第一、二級毒品之器具者，處1 年以下有期
徒刑、拘役或新臺幣1 萬元以下罰金。
持有毒品達一定數量者，加重其刑至二分之一，其標準由行政院
定之。


司法院資訊處製作；財團法人民間司法改革基金會備份。
